【裁判字號】    89,易,785
【裁判日期】    890801
【裁判案由】    詐欺
【裁判全文】
臺灣板橋地方法院刑事判決                          八十九年度易字第七八五號
    公  訴  人  臺灣板橋地方法院檢察署檢察官
    被      告  乙○○
右列被告因詐欺案件，經檢察官提起公訴（八十八年度偵字第二二八二九號），本院
判決如左：
    主  文
乙○○連續意圖為自己不法之所有，以詐術使人將本人之物交付，處有期徒刑捌月。
    事  實
一、乙○○明知自己已積欠向他人購買木材之貨款達新臺幣（下同）一百九十多萬元
    ，未能清償，而陷於無支付能力，竟基於意圖為自己不法之所有之概括犯意，自
    民國八十八年二月一日起至同年三月二十九日止，連續以富順開發有限公司（負
    責人為乙○○，簡稱富順公司）之名義向設於臺北縣土城市○○街三０五號甲○
    ○所經營之德徫（起訴書誤載為偉）木材商行訂購木材多次，甲○○因曾於八十
    八年一月間賣木材給乙○○所經營之富順公司貨款達二十五萬餘元，富順公司均
    有給付上開貨款，而認為富順公司之信用不錯，故不疑有他，而均依約分別將木
    材如數送至乙○○所指定之工地即臺北市○○○路、行義路及致遠二路等樣品屋
    交付，總計貨款達二百零四萬六千五百一十八元（含二月份貨款九十三萬三千八
    百五十八元及一百一十一萬二千六百六十元，但不含稅，起訴書誤載為二月份貨
    款九十八萬元，三月份貨款一百十二萬元）。嗣乙○○因其前所簽發用以支付上
    開二月份貨款，發票日為八十八年六月一日之花蓮區中小企業銀行蘆洲分行之支
    票一紙恐無法兌現，而就全部貨款債務另行簽發面額計二百二十五萬六千六百元
    之本票共六紙交予甲○○，以獲得延期清償債務之機會，復經甲○○多次追討，
    乙○○始陸續清償十五萬元（起訴書誤載為十二萬元），且迄至同年十月間乙○
    ○所簽發之上開支票經提示後，仍因存款不足及被列為拒絕往來戶而遭退票，另
    上開本票陸續屆期後亦均未能兌現，甲○○始知受騙。
二、案經被害人甲○○訴請臺灣板橋地方法院檢察署檢察官偵查起訴。
    理  由
一、訊據被告乙○○對於其在右揭時、地，向告訴人甲○○之德徫木材商行訂購木材
    ，並積欠貨款達二百餘萬元等情固坦承不諱，惟矢口否認有詐欺之犯行，辯稱：
    伊係因承包工程賠二至三百萬元周轉不靈才欠告訴人錢的云云。
二、經查，右揭事實，業據告訴人即被害人甲○○迭於偵查中及本院審理時指述歷歷
    ，並有富順公司之公司執照、營利事業登記證、支票及退票理由單、收款單、認
    購單、土地及建物登記謄本各一份、對帳單九份及本票六紙附卷可稽。又被告乙
    ○○於偵查中供稱「向甲○○買貨之前，向汐止的商人買木材欠一百九十多萬元
    ，已處理好分期付款，但尚未付清」等語，復於本院審理時供稱「我是要拿我承
    包工程應收的帳款來支付向甲○○購買木材之貨款，如收不到應收帳款時，我就
    無法支付向德徫木材商行買木材的貨款」等語，顯見被告於向德徫木材商行訂購
    本件木材之行為當時，即已無支付能力甚明。至富順公司向花蓮區中小企業銀行
    蘆洲分行所開設之支票存款帳戶，雖至八十八年四月三十日始經臺北市票據交換
    所公告列為拒絕往來戶，但於八十七年十二月二十九日即有正式退票紀錄未經註
    銷，業經本院依職權查明屬實，並有該分行八十九年三月二十七日（八九）蓮銀
    蘆字第０二四二號函及所附之支票存款往來明細帳及退票註銷紀錄等資料、八十
    九年四月二十九日（八九）蓮銀蘆字第０四０三號函及所附之支票存款往來明細
    帳及退票註銷紀錄等資料附卷可稽，且富順公司復未能清償本件之高額債務，自
    難據為有利於被告之認定。是被告所辯，顯係卸責之詞，不足採信。事證明確，
    被告之犯行堪以認定。
三﹑核被告所為，係犯刑法第三百三十九條第一項之詐欺取財罪。其先後多次詐購木
    材之犯行，時間緊接，罪名相同，顯係基於概括犯意而為，應依連續犯之規定論
    以一罪，並加重其刑。爰審酌被告之品行、被告以上開詐術向被害人詐得相當於
    貨款價值二百零四萬六千五百一十八元之木材，其犯罪之動機、目的、手段、犯
    罪所生之危害、犯罪後否認之態度及被告事後雖有清償十五萬元，為被害人所供
    承在卷，但被告迄未與被害人和解並賠償被害人所受之全部損失等一切情狀，量
    處如主文所示之刑，以示懲儆。
據上論斷，應依刑事訴訟法第二百九十九條第一項前段、刑法第五十六條、第三百三
十九條第一項、罰金罰鍰提高標準條例第一條前段，判決如主文。
本案經檢察官高俊申到庭執行職務
中      華      民      國      八十九      年    七      月    二十六  日
                                      臺灣板橋地方法院刑事第一庭
                                          法  官  楊  千  儀
右正本證明與原本無異。
如不服本判決，應於判決送達後十日內，向本院提出上訴狀。
                                          書記官  王      明
中      華      民      國      八十九      年    八      月    九      日
附錄本案論罪科刑法條全文：
刑法第三百三十九條
意圖為自己或第三人不法之所有，以詐術使人將本人或第三人之物交付者，處五年以
下有期徒刑、拘役或科或併科一千元以下罰金。
以前項方法得財產上不法之利益或使第三人得之者，亦同。
前二項之未遂犯罰之。
（罰金已依罰金罰鍰提高標準條例提高為十倍）


司法院資訊處製作；財團法人民間司法改革基金會備份。
